

Antonio Rodríguez

Full Stack Web Developer

Madrid - España <u>antonio198889@gmail.com</u> (+34) 604807456s Portfolio - LinkedIn - Github

¡Hola! Soy un Full Stack Developer con experiencia en Java, Spring Boot, JavaScript, Node.js, React, Angular y bases de datos como MySQL, PostgreSQL y MongoDB. Destaco por mi capacidad de aprendizaje, trabajo en equipo y compromiso con la calidad y eficiencia en el desarrollo de software. Apasionado por abordar desafíos y aportar soluciones innovadoras a proyectos.

EXPERIENCIA

Back End Developer - Contacto Mascota.

(Dic, 2023 - Ene, 2024).

No Country, (Remoto) - Contrato de prácticas.

- Diseño e implementación eficiente de la base de datos.
- Creación de la lógica para los endpoints de las entidades del proyecto.
- Desarrollo de endpoints personalizados para funcionalidades específicas.
- Reforzamiento de la seguridad mediante la protección de rutas.
- Implementación efectiva de la autenticación y autorización de roles a través de tokens mediante Spring Security.
- Backend desarrollado con Java, Spring Boot y PostgreSQL.

Full Stack Web Developer - Plastic Trace.

(Jun, 2023 – Jul, 2023).

Landopp, (Remoto) - Contrato de prácticas.

- Participar en el desarrollo de aplicación web, que permite medir la huella plástica de las empresas y recibir asesoramiento sobre el tratamiento del plástico en sus operaciones, con el objetivo de mejorar su impacto ambiental.
- El backend desarrollado con Node.js, Express.js, Sequelize y la base de datos MySQL. Por otro lado, el frontend con React, Vite, React Context y Tailwind Css entre otras.

Full Stack Web Developer - Club Agronomía Central.

(Abr, 2023 - May, 2023).

Club Social y Deportivo Agronomía Central, (Remoto) - Experiencia académica.

- En este proyecto, trabajé en el desarrollo del backend y frontend, implementando protección de rutas con JWT y una pasarela de pago. También mejoré la experiencia de usuario y desarrollé componentes para diferentes vistas. Utilizamos la metodología Scrum y creamos una página web funcional con un dashboard administrativo.
- El backend desarrollado con Node.js, Express.js, Jwt, MongoDB, Mongoose, Cloudinary. El frontend con NextJS, Zustand y Tailwind CSS, entre otras tecnologías.

Full Stack Web Developer - Gamer Wiki.

(Mar, 2023 - Abr, 2023).

Henry Bootcamp, Buenos Aires. (Remoto) - Experiencia académica.

- Diseño y desarrollo de aplicación web, que consume un API de videojuegos, para mostrar información de los mismos, también conectada a una base de datos PostgreSQL.
- El backend desarrollado con Node.js, Express.js, Sequelize y la base de datos PostgreSQL.
 Por otro lado, el frontend con React, Redux y CSS Modules.

Full Stack Web Developer - CRUD Igeek.

(Nov, 2022 - Dic, 2022).

UTN, Buenos Aires. (Remoto) - Experiencia académica.

- Diseño y desarrollo de aplicación web, con funcionalidad completa de tipo CRUD, con base de datos MySQL.
- El backend desarrollado con Node.js, Express.js, base de datos MySQL. El frontend con EJS (Embedded JavaScript) y Css.

Técnico en Electrónica SMD y Microsoldadura

(Jun, 2019 - Sept, 2022).

iGeek Fixer, Chile - Jornada completa

- Diagnóstico y reparación de placas electrónicas, mantenimiento de equipos móviles, entre otros
- Diagnóstico y reparación de fallas en componentes electrónicos de placas, como circuitos integrados, resistencias, capacitores y transistores.
- Manejo y cuidado adecuado de herramientas y equipos de trabajo, como estaciones de soldadura, microscopio, osciloscopios y multímetros.

Auxiliar administrativo

(Abr, 2013 - Ene, 2018).

Lácteos Los Andes, Venezuela - Jornada completa

- Apoyo en la gestión de procesos de contratación, como publicación de ofertas de trabajo y organización de entrevistas de selección de personal.
- Mantenimiento actualizado de la base de datos de empleados y gestión de la documentación relacionada con el personal de la empresa.
- Gestión de nóminas.
- Organización de actividades de formación para el personal.
- Preparación de informes y estadísticas sobre el personal.

TECNOLOGÍAS

Java, Spring Boot, JavaScript, TypeScript, Node.js, Express.js, Angular, React.js, React Navite, Next.js, Redux, Zustan, PostgreSQL, MySQL, MongoDB, Sequelize, Mongoose, Docker, Google Cloud, JWT, HTML, CSS, Tailwind CSS, Bootstrap, Git, GitHub, Agiles: Scrum.

EDUCACIÓN

- Full Stack Web Developer. Henry Bootcamp. 700 horas de cursado teórico-práctico. 2023.
- Gerencia Tributaria. IUGT- Instituto Universitario de Gerencia y Tecnología. 2006 2007. (No culminado, hasta 3er semestre).
- Bachiller en Ciencias. U.E. Esteban Gil Borges 2000 2005.

EDUCACIÓN COMPLEMENTARIA

- Desarrollo Web Full-Stack Inicial. UTN. 2022.
- Programación desde cero. Egg Cooperation. 2022.
- HTML. Sololearn. 2022.
- Diagnóstico e interpretación de planos esquemáticos. Fer Zamblé. 2019.
- Microsoldadura y medición en placas electrónicas. Geek Fix. 2018.

IDIOMAS

• Inglés: B2 - Upper intermediate. First Certificate English.

COMPETENCIAS

- Trabajo en equipo.
- Buena capacidad de comunicación.